臺灣高雄地方法院刑事判決　　　　　　　　　　　　九十一年度交易字第四九八號
　　公　訴　人　臺灣高雄地方法院檢察署檢察官
　　被　　　告　甲○○
右列被告因業務過失傷害案件，經經檢察官聲請簡易處刑（九十年度偵字第二０三０
五號），本院高雄簡易庭認不宜以簡易判決處刑（九十一年度雄簡字第六五九號），
而移由本院依通常程序審理，判決如左：
    主  文
甲○○從事業務之人，因業務上之過失傷害人，處拘役參拾日，如易科罰金，以參佰
元折算壹日。
    事  實
一、甲○○領有小型車普通駕駛執照，平日以擺設地攤為業，並駕駛自用小客車載貨
    至夜市販賣，是駕駛自用小客車係其附隨業務。於民國九十年四月十一日凌晨四
    時三十分許，其駕駛ＺＡ─一二００號自用小客車沿高雄市○○區○○路由東往
    西行駛，途經該路與博愛路口，本應注意車輛行駛時，駕駛人應注意車前狀況，
    隨時採取必要之安全措施，以避免危險事故之發生，而當時天氣晴朗，夜間有照
    明，視距良好，道路舖有柏油，路況正常，並無障礙物或其他缺陷，且依其智識
    、能力亦無不能注意之情事，於通過上開交岔路口時未留意車輛，適同一時、地
    ，劉淑瑋騎駕車牌號碼ＴＲＫ─五五九號重型機車後載乙○○，沿博愛路由南往
    北方向行駛，亦應注意車前狀況，隨時採取必要之安全措施，同疏於注意，致陳
    政彰自用小貨車之車頭擦撞到機車右後方，劉淑瑋、乙○○二人因而倒地，乙○
    ○受有頭皮撕裂傷、右手肘及右膝擦挫傷等傷害，劉淑瑋受有雙腳擦傷之傷害（
    劉淑瑋傷害部分未據告訴）。陳政彰於車禍發生後，即下車察看，並停留於現場
    靜候調查，迨警員到場詢問肇事之人，尚未發覺其肇事而為自首並接受裁判。
二、案經乙○○訴由高雄市政府警察局三民第一分局報告台灣高雄地方法院檢察署檢
    察官偵查後聲請簡易判決處刑，本院高雄簡易庭認為不宜以簡易判決處刑，簽請
    改適用通常程序審理。
    理  由
一、右揭犯罪事實業據被告甲○○於偵訊及本院審理時坦承不諱，並據告訴人乙○○
    及被害人劉淑瑋之指訴綦詳，復有高雄市○○○○○道路交通事故調查報告表、
    高雄市政府交通警察大隊交通事故現場談話記錄表、現場照片五幀、國仁醫院及
    高雄醫學大學附設中和紀念醫院診斷證明書各乙份等資料附卷可稽。按車輛行駛
    時，駕駛人應注意車前狀況，隨時採取必要之安全措施，道路交通安全規則第九
    十四條第三項定有明文。被告既考領有普通小型車駕駛執照，前揭規定自應知悉
    ，且亦為其應注意並能注意之義務，又依道路交通事故調查報告表所載及現場照
    片所示，肇事當時天候晴，夜間有照明，柏油路面乾燥無缺陷，亦無其他障礙物
    ，視距良好，並為被告供承在卷，依被告智識、能力並無不能注意之情事，詎被
    告於通過交叉路口時竟疏未注意車前狀況，即貿然前進，肇致本件車禍，被告顯
    有過失。又告訴人確因本件車禍受有前開之傷害，有國仁醫院及高雄醫學大學附
    設中和紀念醫院診斷證明書各乙份附卷足憑，是被告之過失犯行與告訴人所受傷
    害間，顯有相當因果關係。雖被害人劉淑瑋未注意車前狀況，隨時採取必要之安
    全措施，然仍不能因被害人劉淑瑋之過失，而解免被告之罪責。綜上所述，被告
    之自白經查既與事實相符，自得採為論科之依據，本案罪證已臻明確，被告犯行
    洵堪認定。又本件道路交通事故之際，被告及告訴人行車方向之號誌，究係誰為
    綠燈乙節，被告及告訴人均各執對己有利之供述而不一致，且彼此亦無法提出其
    他具體證據供證以分別實其說，本院洵難僅憑任一方之片面供述，遽為認定被告
    及告訴人之行車方向於本件道路交通事故發生時究為何種號誌之事實，附此敘明
    。
二、按刑法上所謂之業務，係指以反覆同種類之行為為目的之社會活動而言，申言之
    ，係指個人基於其社會地位繼續反覆所執行之事務，其主要部分之業務固不待論
    ，即為完成主要業務所附隨之準備工作與輔助事務，亦應包括在內。本件被告職
    業是夜市攤販，駕駛上開自用小客車係為載貨至夜市販賣，屬個人基於其社會生
    活上之地位而反覆執行事務，揆諸前揭說明，被告為從事駕駛業務之人，因之，
    本於此地位之駕車行為，均應認其係業務之範圍，故被告駕駛自用小客車，致告
    訴人受有如事實欄所示之傷害，核渠所為，係犯刑法第二百八十四條第二項之業
    務過失傷害罪。被告於肇事後，留在事故現場，主動向處理事故之員警坦承渠為
    肇事者等情，業據證人敬治剛於本院審理中到庭結證屬實，為對未發覺之犯罪自
    首而接受裁判，應依刑法第六十二條前段之規定減輕其刑。爰審酌被告未注意車
    前狀況，就本件道路交通事故之發生，顯有過失，且迄今尚未與告訴人達成和解
    ，而被害人劉淑瑋就本件道路交通事故之發生固亦有過失，惟念其犯後坦承犯行
    態度良好等一切情狀，酌情量處如主文所示之刑，並諭知易科罰金之折算標準。
    末就被告雖前受有期徒刑以上刑之宣告，執行完畢後，五年以內未曾受有期徒刑
    以上刑之宣告，有臺灣高雄地方法院檢察署刑案資料查註紀錄表及臺灣高等法院
    被告全國前案紀錄表各乙份在卷可按，然被告迄今仍未與告訴人就民事賠償部分
    達成和解，亦未取得告訴人之宥恕，尚難認有何暫不執行其宣告刑為適當之理由
    ，附此敘明。
據上論斷，應依刑事訴訟法第四百五十二條、第二百九十九條第一項前段，刑法第二
百八十四條第二項前段、第六十二條前段、第四十一條第一項，罰金罰鍰提高標準條
例第一條前段、第二條，判決如主文。
本案經檢察官劉河山到庭執行職務。
中      華      民      國    九十一    年     十一     月    二十六    日
                                      臺灣高雄地方法院交通法庭
                                          審判長法  官  吳永宋
                                                法  官  林家賢
                                                法  官  張茹棻
右正本證明與原本無異。
如不服本判決，應於判決送達後十日內，向本院提出上訴狀。
                                                書記官  李忠霖
中      華      民      國    九十一    年     十一     月    二十六    日
附錄本判決論罪之法條：
刑法二百八十四條第二項前段
從事業務之人，因業務上之過失傷害人，處一年以下有期徒刑、拘役或一千元以下罰
金。
